臺灣高等法院刑事判決　　　　　　　　　　　　　　九十三年度上易字第六一七號
　　上　訴　人　臺灣士林地方法院檢察署檢察官
　　被　　　告　乙○○
　　　　　　　　　　　　（另案於臺灣台北監獄士林分監執行中）
右上訴人因被告竊盜案件，不服臺灣士林地方法院九十三年度易字第九二號，中華民
國九十三年三月十二日第一審判決（起訴案號：臺灣士林地方法院檢察署九十二年度
偵字第一一二０三號，併案案號：同署九十三年度偵字第一００五號），提起上訴，
暨移送併辦（臺灣士林地方法院檢察署九十三年度偵字第三０六五號），本院判決如
左：
    主  文
原判決撤銷。
乙○○連續竊盜，累犯，處有期徒刑拾壹月。
    事  實
一、乙○○前因竊盜案件，於民國九十年三月二日、八月十三日，先後經台灣台北地
    方法院、台灣士林地方法院分別判處有期徒刑六月，如易科罰金，均以三百元折
    算一日確定，送監接續執行，於九十一年八月七日執行完畢。又因竊盜案件，經
    台灣台士林方法院於九十二年十月六日，判處有期徒刑六月，如易科罰金以三百
    元折算一日，於九十二年十一月五日確定（現執行中），其仍不知悔悟，復意圖
    為自己不法所有，並基於概括之犯意，連續為下列行為：(一)於九十二年十一月十
    四日二十一時四十五分許，在臺北市大安區○○○路○段一二八號前，趁小客車
    使用人黃玉鈴（所有人許達人）送貨暫離鑰匙未取出之際，徒手進入車內啟動引
    擎而竊取該自小客車，嗣於翌日下午十四時五十分許，駕駛上開竊得車輛於台北
    市大安區市○○道與敦化南路口時，為警查獲。(二)再於同年十一月十九日下午十
    七時許，在台北市○○區○○路三段一七０號前，見丙○○所有車牌號碼ＤＷＤ
    ─五七七號輕機車停放該處鑰匙未取下，乃徒手竊取該機車供己代步之用，嗣於
    翌日下午十四時許在台北市○○區○○路四三四巷十九弄九號前遭警查獲。(三)復
    於九十三年一月一日下午十七時許，在台北市○○○路與延吉街口處，見甲○○
    所有車牌號碼ＲＹＬ─四七六號輕機車鑰匙未取下，乃徒手竊取該機車供己騎用
    ，嗣於同年一月四日二十時四十五分許在台北市萬華區○○○路與梧州街口處為
    警查獲。(四)又於九十三年一月九日，在台北市○○區○○路、東湖路口「麥當勞
    速食店」前，見李鈞峰所有車牌號碼ＮＱ七─０五三號重機車停放該處鑰匙未取
    下，乃徒手竊取該機車供己代步之用，而於同年月十四日二十三時許在台北市○
    ○○路○段一三七號前遭警查獲。(五)嗣於九十三年一月十七日八時至九時許間，
    在台北市○○區○○路與康寧路口「肯德基速食店」附近，見陳韋宏所有車牌號
    碼ＤＶＮ─四六九號機車鑰匙未取下，遂徒手竊取該機車供己代步之用，旋於翌
    日在台北縣板橋市○○路光復橋下為警查獲。
二、案經臺北市政府警察局內湖分局報請臺灣士林地方法院檢察署檢察官偵查聲請簡
    易判決處刑，由原審依通常程序審理之，暨由臺北市政府警察局大安分局、萬華
    分局及台北縣政府警察局永和分局報請臺灣士林地方法院檢察署檢察官移送併案
    審理。
    理  由
一、右揭事實，業據被告乙○○於警訊、偵查或原審坦承不諱，核與被害人黃玉鈴、
    許達人、丙○○、甲○○、李鈞峰、陳韋宏於警訊時指訴情節相符，並有車輛失
    竊（尋獲）電腦輸入單五張、車輛竊盜、車牌失竊資料個別查詢報表五份，許達
    人、丙○○、甲○○、李鈞峰、陳韋宏立具之贓物認領保管收據各一紙、車輛照
    片五幀附卷可稽，事證明確，被告於本院審理時否認部分犯行，為卸責之詞，不
    足採信，其犯行堪以認定。
二、核被告所為，係犯刑法第三百二十條第一項之竊盜罪。被告先後五次犯行，時間
    緊接，手法相近同，而犯構成要件相同之罪，顯係基於概括犯意為之，為連續犯
    ，應依刑法第五十六條之規定以一罪論，並加重其刑。又聲請人聲請簡易判決處
    刑事實雖未敘及被告關於事實欄(一)、(三)、(四)、(五)部分之犯行，惟此部分與聲請簡
    易判決處刑即事實欄(二)部分間，有連續犯之裁判上一罪關係，有如前述，為起訴
    效力所及，且經檢察官移送併辦，本院自應併予審理。被告因竊盜案件，於九十
    年三月二日、八月十三日，先後經台灣台北地方法院、台灣士林地方法院分別判
    處有期徒刑六月，如易科罰金，均以三百元折算一日確定，送監接續執行，於九
    十一年八月七日執行完畢，此有本院被告全國刑案紀錄表在卷可稽，其前受有期
    徒刑執行完畢，於五年以內再犯本件最重本刑為有期徒刑以上之罪，為累犯，應
    依刑法第四十七條之規定遞予加重其刑。
三、原審以被告罪證明確，予以論罪科刑，固非無見，惟查原審漏未論及事實欄(四)部
    分，自有未合，檢察官上訴意旨亦指摘及此，應由本院將原判決撤銷改判。爰審
    酌被告前有多次竊盜前科，於前案執行完畢後，不知悔改，再度為圖代步之便竊
    取交通工具，以及竊得車輛均已返還被害人，暨犯罪後態度等一切情狀，量處有
    期徒刑十一月。
據上論斷，應依刑事訴訟法第三百六十九條第一項前段、第三百六十四條、第二百九
十九條第一項前段，刑法第五十六條、第三百二十條第一項、第四十七條，罰金罰鍰
提高標準條例第一條前段，判決如主文。
本案經檢察官賴俊雄到庭執行職務。
中　　　華　　　民　　　國　　九十三　　年　　　七　　　月　　二十三　　日
                              臺灣高等法院刑事第二十四庭
                                  審判長法  官  陳  貽  男
                                        法  官  徐  世  禎
                                        法  官  李  世  貴
右正本證明與原本無異。
不得上訴。
                                        書記官  魏  汝  萍
中　　　華　　　民　　　國　　九十三　　年　　　七　　　月　　二十三　　日
附錄：本判決論罪科刑法條全文
刑法第三百二十條第一項：
  意圖為自己或第三人不法之所有，而竊取他人之動產者，為竊盜罪，處五年以下有
  期徒刑、拘役或五百元以下罰金。
